【裁判字號】    97,小上,8
【裁判日期】    970430
【裁判案由】    履行契約
【裁判全文】
臺灣嘉義地方法院民事裁定  97年度小上字第8號
上  訴  人  雲海旅行社有限公司
法定代理人  乙○○
被上訴人    嘉義市西區區公所
法定代理人  甲○○
上列當事人間請求履行契約事件，上訴人對於民國97年1月30日
本院嘉義簡易庭96年度嘉小字第2326號第一審小額民事判決提起
上訴，本院裁定如下：
    主  文
上訴駁回。
第二審訴訟費用新台幣壹仟伍佰元由上訴人負擔。
    事實及理由
一、按對於小額程序之第一審判決之上訴，非以其違背法令為理
    由，不得為之；所謂判決違背法令，乃指判決不適用法規或
    適用不當，民事訴訟法第436條之24第2項、第436條之32第2
    項準用第468條分別定有明文。又當事人提起上訴，如依民
    事訴訟法第468條規定，以小額程序之第一審判決有不適用
    法規或適用法規不當為理由時，其上訴狀或理由狀應有具體
    之指摘，並揭示該法規之條項或其內容，若係成文法以外之
    法則，應揭示該法則之旨趣，倘為司法院解釋或最高法院之
    判例，則應揭示該判解之字號或其內容，如依民事訴訟法第
    469條第1款至第5款所列情形為理由時，其上訴狀或理由書
    應揭示合於該條款之事實，上訴狀或理由書如未依此項方法
    表明，或其所表明者，顯與上開法條規定不相合時，即難認
    為已對小額程序之第一審判決之違背法令有具體之指摘，其
    上訴自難認為合法，最高法院71年台上字第314號判例可資
    參酌。次按，上訴不合程式或已逾期間或法律上不應准許者
    ，第二審法院應以裁定駁回之，同法第444條第1項前段亦有
    明文，依同法第436條之32第2項於小額程序準用之。
二、本件上訴意旨略以：本件旅遊契約所約定第4條第2項約定之
    「實際參加人數」，目的在於使旅遊業者能據此安排本件兩
    天一夜之食、宿、交通等行程預定，上訴人必須事先確定人
    數，根本無法依被上訴人當日到達人數為依據再變更已預定
    之食、宿、交通等行程，原審僅以上訴人為專業旅行社為由
    ，即推論上訴人應對於自行吸收此部份成本風險，如此解釋
    契約條款顯失公平，違反論理法則，且悖於一般經驗法則之
    認定，自屬判決違背法令，又被上訴人係依政府採購法標得
    本件旅遊案，並有繳納8萬元之履約保證金（得標後押標金
    轉為履約保證金），如未依被上訴人所提供之契約履行，恐
    遭沒收全部履約保證金，遑論要求更改契約內容。原審竟以
    契約並未有更詳盡之約定為由，認上訴人於訂約時對系爭契
    約第4條第2項約定之「實際參加人數」未置可否，故不得於
    旅遊活動結束後向被上訴人請款再行爭執，顯與事實不符，
    且違背論理法則，再者，原審以為上訴人因此所受損失，僅
    保險費部分，費用極少，卻未考量上訴人除損失每人保險費
    新台幣（下同）40元外，尚損失無法請求取得之每人旅遊費
    用1,485元，亦即損失高達9萬7,600元，是原審所據理由顯
    與事實不符，判決自屬違背法令等語。1.原判決廢棄。2.被
    上訴人應給付上訴人9萬5,040元，及自一審起訴狀繕本送達
    翌日起至清償日止，按年息百分之五計算之利息。3.請依職
    權宣告假執行。
三、經查：本件訴訟標的金額為10萬元以下，原審乃依小額訴訟
    程序審理，而上訴人對於該小額訴訟第一審判決不服，於97
    年3月12日提出上訴，核其上訴狀並未具體指明原審判決有
    如何不適用法規或適用法規不當，或有民事訴訟法第469條
    第1款至第5款所稱當然違背法令之情事，及符合該條款要件
    之具體事實。從而，上訴人既未就原審判決有何不適用法規
    或適用不當，或有民事訴訟法第496條第1款至第5款當然違
    背法令之情形，為具體之指摘，依前開說明，上訴人之上訴
    為不合法，應予駁回。
四、末按於小額訴訟之上訴程序，法院為訴訟費用之裁判時，應
    確定其費用額，民事訴訟法第436條之19第1項、第436條之3
    2第1項定有明文。本件第二審裁判費用為1,500元，應由上
    訴人負擔，爰併為裁定如主文第2項所示。
五、據上論結，本件上訴為不合法，依民事訴訟法第436之32第1
    、2項、第436條之19第1項、第444條第1項前段、第95條、
    第78條，裁定如主文。
中    華    民    國    97    年    4     月    30    日
                  民一庭審判長法  官  林世芬
                              法  官  林望民
                              法  官  吳芝瑛
本裁定不得抗告。
以上正本證明與原本無異。
中    華    民    國    97    年    4     月    30    日
                              書記官  馮澤文


司法院資訊處製作；財團法人民間司法改革基金會備份。
